# 请教陈版主收购公司之后再购买少数股相关问题

提问人：qzh 周周婷婷 时间：2022-08-30 00:46:07
一、背景
B持有D公司90%,C持有D公司10%。A公司以1.53亿元收购B公司100%股份。合同约定在B完成股转手续之后 13 个月，将以 1700 万购买D公司剩余10%。
二、详细情况
第一次股权转让：A公司购买B公司的100%股权，付款按照D公司项目完工进度，B公司某一单项资产占总资产的80%以上，初步确认为资产收购。
第二次股权转让：第一次股权转让交割日后的第 13 个月，C公司应当与B公司签署正式股权转让协议将其所持有的D公司10%的股权以暂定 1700 万元（即不超过17000*10%万元）转让给B公司.前提条件为第一次股转工商手续已经办理成功；在手续办理完成后 3 日内日，C公司将所持D公司10%的股份质押给甲集团的其他子公司（质押在第一次股转完成之后已经办理质押工商手续）。
问题：
在第一次股转之后，长期股权投资的确认是否应当考虑后续购买D公司10%股权。两次交易是否当作一揽子交易。如果确认为一揽子交易，如何进行账务处理。
谢谢陈版！！

回答人：chenyiwei
B和D两家公司在资产、业务方面有什么关系？“B公司某一单项资产占总资产的80%以上，初步确认为资产收购”是指其仅持有D公司的90%股权作为主要资产，还是其他与D公司股权无关的资产？如果是，该资产是什么？认定收购D公司10%股权的交易与收购B公司100%股权交易为一揽子交易的原因是什么？